# 持股比例与表决权比例

提问人：280842661 时间：2020-02-29 08:05:22
陈版主，您好，遇到这样一个问题，企业章程约定各股东持股比例与表决权比例都不一致，备注了一句话：公司对外行使主权时执行持股比例；公司进行责任分解、利润分配、清算时执行表决权比例。这种情况下，上级公司合并它时，使用哪种比例合适呢？持股比例与工商登记一致。

回答人：chenyiwei
持股比例更多地是用于解决股东之间的收益分配、亏损分担、表决权分配等问题的。所以应当按照对内的表决权比例确定损益和权益份额。